臺灣基隆地方法院小額民事判決
110年度基簡字第287號
原      告  新安東京海上產物保險股份有限公司台中分公司

法定代理人  王文龍  
訴訟代理人  曾賜源  
            廖健良  
被      告  曹文植  

訴訟代理人  曾裕凱  
上列當事人間請求損害賠償事件，本院於民國110年3月25日言詞
辯論終結，判決如下：
    主       文
被告應給付原告新臺幣壹拾萬零參佰玖拾捌元，及自民國一百一
十年三月十七日起至清償日止，按週年利率百分之五計算之利息
。
原告其餘之訴駁回。
訴訟費用新臺幣壹仟貳佰貳拾元，由被告負擔新臺幣壹仟零柒拾
伍元，餘由原告負擔。
本判決原告勝訴部分得假執行；但被告如以新臺幣壹拾萬零參佰
玖拾捌元為原告預供擔保，得免為假執行。
    事實及理由
一、原告起訴主張：被告於民國109年6月12日15時23分左右，駕
    駛車牌號碼0000-00號自用小貨車（下稱系爭A車），在基隆
    市○○區○○街0段0號（鐵路局五堵辦公室）停車場內，因倒車
    不慎，碰撞由原告所承保係靜止停放之車牌號碼000-0000號
    租賃小客貨車（下稱系爭B車），致系爭B車受有損害，原告
    依約賠付被保險人維修費用新臺幣（下同）113,992元（含
    工資13,440元、烤漆26,590元、零件74,026元）後，即依保
    險法第53條規定取得代位求償權，為此依民法第184條、第1
    96條規定提起本訴，並聲明：被告應給付原告113,992元，
    及自起訴狀繕本送達翌日起至清償日止，按週年利率5%計算
    之利息。
二、被告抗辯略以：被告不爭執對本件事故有過失，惟系爭B車
    係逆向停車，亦與有過失等語，並答辯聲明：原告之訴駁回
    。
三、原告主張之上開事實，業據提出汽車險賠款同意書、系爭B
    車行車執照、估價單、電子發票證明聯、維修照片、鐵路警
    察局臺北分局南港派出所事故雙方登記聯單、道路交通事故
    現場圖等件影本為證，並有內政部警政署鐵路警察局臺北分
    局110年3月12日鐵警北分行第0000000000號函附道路交通事
    故現場草圖及現場照片附卷可憑，且為被告所不爭執，堪信
    為真實。
四、按因故意或過失，不法侵害他人之權利者，負損害賠償責任
    ；汽車、機車或其他非依軌道行駛之動力車輛，在使用中加
    損害於他人者，駕駛人應賠償因此所生之損害，民法第184
    條第1項前段、第191條之2分別定有明文。查被告於上開時
    間、地點駕駛系爭A車，因倒車不慎碰撞系爭B車，對本件事
    故之發生自有過失，且被告之過失行為與系爭B車所受損害
    間有相當因果關係，被告應負侵權行為損害賠償責任，而原
    告已依保險契約給付系爭B車之修復費用，自得依上開法律
    規定代位行使對被告之損害賠償請求權。
五、另按負損害賠償責任者，除法律另有規定或契約另有訂定外
    ，應回復他方損害發生前之原狀；第1項情形，債權人得請
    求支付回復原狀所必要之費用，以代回復原狀，民法第213
    條第1項、第3項定有明文。但修理材料以新品換舊品，應予
    折舊（最高法院77年度第9次民事庭會議決議㈠參照）。查系
    爭B車為109年1月6日領照，有行車執照在卷足憑，至109年6
    月12日事故受損時止，依營利事業所得稅查核準則第95條第
    6款規定：「固定資產提列折舊採用定率遞減法者，以一年
    為計算單位，其使用期間未滿一年者，按實際使用之月數相
    當於全年之比例計算之，不滿一月者，以月計」之方法計算
    結果，使用之時間應以6月計，其汽車及附加零件已有折舊
    ，原告對於計算折舊並不爭執，應將折舊部分予以扣除。本
    院依行政院所頒固定資產耐用年數表及固定資產折舊率之規
    定，自用小客車之耐用年數為5年，依定率遞減法每年折舊
    千分之369，系爭B車之零件費用為74,026元，有原告所提估
    價單為憑，依上開標準計算折舊額為13,658元【計算式：74
    ,026元0.3696/12＝13,658元，元以下四捨五入，以下同】
    扣除折舊額後，原告所得請求之材料費用為60,368元【計算
    式：74,026元－13,658元＝60,368元】加上不應折舊之工資13
    ,440元、烤漆26,590元，則修復系爭B車之必要費用應為100
    ,398元。
六、被告雖辯稱系爭B車係逆向停車，亦與有過失云云，然本件
    事故發生地點位於私人土地內，系爭B車係靜止停放之狀態
    遭被告駕駛系爭A車倒車碰撞受損，客觀上無論是正向或逆
    向停車並不影響被告倒車時之視角及對於車輛之掌控，堪認
    系爭B車逆向停車並非本件事故之發生或擴大之原因，被告
    所辯，自無可採。
七、從而，原告基於侵權行為及代位求償之法律關係，請求被告
    給付100,398元，及自起訴狀繕本送達翌日即110年3月17日
    起至清償日止，按週年利率5%計算之利息，為有理由，應予
    准許；逾上開範圍之請求，於法無據，應予駁回。
八、本件係民事訴訟法第427條第1項所定之標的金額500,000元
    以下之財產權訴訟，本院為被告敗訴判決部分，應依職權宣
    告假執行，並依同法第392條第2項規定，依職權宣告被告預
    供擔保，得免為假執行。
九、本件訴訟費用即第一審裁判費1,220元，依兩造勝敗比例，
    由被告負擔1,075元（計算式：1,220元×100,398/113,992＝1
    ,075元），餘由原告負擔。
十、結論：本件原告之訴為一部有理由，一部無理由，依民事訴
    訟法第436條第2項、第79條、第87條1項、第389條第1項第3
    款、第392條第2項，判決如主文。
中　　華　　民　　國　　110 　年　　4 　　月　　8 　　日
　　　          　基隆簡易庭法　官　陳湘琳
以上正本係照原本作成。
對於本件判決如有不服，應於收受送達後20日內向本院提出上訴
書狀，上訴於本院合議庭，並按他造當事人之人數附具繕本。如
委任律師提起上訴者，應一併繳納上訴審裁判費。
中　　華　　民　　國　　110 　年　　4 　　月　　8 　　日
                            書記官　林亭如